tr: Spor Malzemeleri > Fitness ve Genel Egzersiz Ekipmanları > Egzersiz Askıları > Süspansiyon Kolları ve Askıları: Süspansiyon Kolları; Süspansiyon Askıları
de: Sportartikel > Fitness- & allgemeine Trainingsgeräte > Suspension Trainer > Suspension-Griffe und -gurte: Suspension-Griffe; Suspension-Gurte
cs: Sportovní potřeby > Vybavení pro fitness a běžné cvičení > Závěsné tréninkové systémy > Závěsné úchyty a popruhy: Závěsné úchyty; Závěsné popruhy
ja: スポーツ用品 > フィットネス・一般的な運動器具 > サスペンショントレーナー > サスペンションハンドル・ストラップ: サスペンションハンドル; サスペンションストラップ
da: Sportsartikler > Fitness og almindeligt træningsudstyr > Elastiktræning > Ophængshåndtag og stropper: Ophængshåndtag; Ophængsstropper
zh-CN: 体育用品 > 健身与一般运动器材 > 悬挂训练设备 > 悬挂手柄/绑带: 悬挂手柄; 悬挂绑带
ro-RO: Articole sportive > Echipamente pentru fitness și exerciții fizice > Articole pentru antrenamente de suspensie > Mânere și curele pentru suspensie: Mânere pentru suspensie; Curele pentru suspensie
hr-HR: Sportska oprema > Oprema za fitness i tjelovježbu > Suspenzijski trenažeri > Ručke i trake za ovjes: Ručke za ovjes; Pojasevi za ovjes
pt-BR: Artigos esportivos > Equipamentos de fitness e exercícios gerais > Fitas de suspensão > Alças e correias de suspensão: Alças de suspensão; Correias de suspensão
fi: Urheilutarvikkeet > Kuntoilu- ja yleiskuntolaitteet > Suspensioharjoitteluvälineet > Suspensiokahvat ja -hihnat: Suspensiokahvat; Suspensiohihnat
vi: Dụng cụ thể thao > Thiết bị tập thể thao & thể dục tổng hợp > Đai treo > Tay cầm & dây treo: Tay cầm treo; Dây treo
th: อุปกรณ์กีฬา > อุปกรณ์ออกกำลังกายทั่วไปและฟิตเนส > อุปกรณ์ฝึกประเภทสาย > มือจับและสายรัดสำหรับฝึก: มือจับสำหรับฝึกประเภทสาย; สายรัดสำหรับฝึก
pt-PT: Artigos de desporto > Equipamentos para fitness e exercícios gerais > Equipamentos de treino de suspensão > Alças e faixas para suspensão: Alças para suspensão; Faixas de suspensão
it: Articoli sportivi > Attrezzature per fitness e esercizi generali > Attrezzi per allenamento in sospensione > Maniglie e cinghie di sospensione: Maniglie di sospensione; Cinghie di sospensione
fr: Équipements sportifs > Équipement de fitness et d’exercice général > Sangles de suspension > Poignées et sangles de suspension: Poignées de suspension; Sangle de suspension
ko: 스포츠용품 > 피트니스/일반 운동 장비 > 서스펜션 트레이너 > 서스펜션 핸들/스트랩: 서스펜션 핸들; 서스펜션 스트랩
zh-TW: 體育用品 > 健身及一般運動器材 > 懸掛訓練繩 > 懸掛手把和背帶: 懸掛手把; 懸掛背帶
nl: Sportartikelen > Fitness- en algemene trainingsapparaten > Suspensiontrainers > Suspensionhandgrepen en -bandjes: Suspensionhandgrepen; Suspensionbandjes
hu: Sportszerek > Fitnesz és általános edzőfelszerelés > Felfüggesztési trénerek > Felfüggesztési fogantyúk és pántok: Felfüggesztési fogantyúk; Felfüggesztési pántok
sv: Sportartiklar > Fitness- och allmän träningsutrustning > Redskap för suspensionsträning > Suspensionshandtag och -remmar: Suspensionshandtag; Suspensionsremmar
sk-SK: Športový tovar > Vybavenie na fitness a cvičenie > Závesné trenažéry > Závesné rúčky a popruhy: Závesné rúčky; Závesné popruhy
nb: Sportsutstyr > Utstyr for fitness- og generell trening > Suspensjonstrenere > Opphengshåndtak og -stropper: Opphengshåndtak; Opphengsstropper
sl-SI: Športna oprema > Oprema za fitnes in splošno vadbo > Vadbeni trakovi > Ročke in trakovi za TRX vadbo: Ročke za TRX vadbo; Trakovi za TRX vadbo
es: Equipamiento deportivo > Equipos de fitness y ejercicio general > Sistemas de entrenamiento en suspensión > Asas y correas de suspensión: Asas de suspensión; Correas de suspensión
pl: Sprzęt sportowy > Sprzęt fitness i ogólny do ćwiczeń > Pasy treningowe > Pasy i uchwyty do treningu w zawieszeniu: Uchwyty do treningu w zawieszeniu; Pasy do treningu w zawieszeniu
bg-BG: Спортни стоки > Оборудване за фитнес и общи упражнения > Тренировъчни системи за окачване > Ръкохватки и ремъци за тренировки с окачване: Ръкохватки; Ремъци за окачване
lt-LT: Sporto prekės > Fitneso ir bendrojo pobūdžio treniruočių įranga > Kabamieji treniruokliai > Kabamųjų treniruočių rankenos ir diržai: Kabamųjų treniruočių rankenos; Kabamųjų treniruočių diržai
en: Sporting Goods > Fitness & General Exercise Equipment > Suspension Trainers > Suspension Handles & Straps: Suspension Handles; Suspension Straps
el: Αθλητικά είδη > Εξοπλισμός για γενική άσκηση & φυσική κατάσταση > Ιμάντες αιώρησης για προπόνηση > Λαβές και ιμάντες ανάρτησης: Λαβές ανάρτησης; Ιμάντες ανάρτησης
ru: Спортивные товары > Фитнес и физические упражнения > Функциональные петли > Ручки и ремни для функциональных петель: Ручки для функциональных петель; Ремни для функциональных петель